# 某国有企业

提问人：胖胖彤 时间：2011-02-18 10:22:10
某国有企业 2009 年执行企业会计准则， 2009 年前任所出具的审计报告中存在大额待处理流动资产净损失未处理，挂入其他流动资产。 企业答复上报国资委，至今尚未批复。 请问： 2010 年报表，应如何处理？
直接调减净资产？ 冲回？ 不调整，进行披露？
[ 本帖最后由 胖胖彤 于 2011-2-18 11:04 编辑 ]

回答人：chenyiwei
基本赞同nikankan意见。 记得前几年国有企业的财务报表上，所有者权益大类中有一项“减：待处理资产损失”，也是出于类似的考虑，总之不能让不符合资产定义的项目列报为资产。